臺灣桃園地方法院刑事判決
公　訴　人　臺灣桃園地方法院檢察署檢察官
被　　　告　甲○○　男　29歲.
　　　　　　　　　　國民
　　　　　　　　　　　63號
上列被告因違反毒品危害防制條例案件，經檢察官提起公訴（94
年度毒偵字第2118號），本院以簡式審判程序，並行協商程序，
判決如下：
    主  文
甲○○連續施用第一級毒品，處有期徒刑柒月。扣案海洛因壹包
（淨重０‧二一公克，空包裝重０‧二三公克，人工鑑別編號0
00000000號），沒收銷燬之；扣案針筒壹支、止血帶壹
條，均沒收。又施用第二級毒品，處有期徒刑參月。扣案安非他
命吸食器壹組，沒收之。應執行有期徒刑捌月。扣案海洛因壹包
（淨重０‧二一公克，空包裝重０‧二三公克，人工鑑別編號0
00000000號），沒收銷燬之；扣案針筒壹支、止血帶壹
條、安非他命吸食器壹組，均沒收。
    事實及理由
一、犯罪事實：本件犯罪事實除均引用檢察官起訴書所載（如附
    件）外，犯罪時間更正為：「基於概括施用第一、二級毒品
    海洛因及安非他命之犯意，自九十四年三月三十一日起至同
    年四月四日止，連續多次施用第一級毒品海洛因；於九十四
    年四月一日施用第二級毒品安非他命一次」。
二、證據：
    （一）被告甲○○於本院審理中之自白，及與之相符之警詢
          、偵查訊問筆錄。
    （二）台灣尖端先進生技醫藥股份有限公司濫用藥物檢驗報
          告一件。
    （三）扣案海洛因一包（淨重０‧二一公克，空包裝重０‧
          二三公克，人工鑑別編號000000000號）、
          針筒一支、止血帶一條、安非他命吸食器一組。
三、本件經檢察官與被告於審判外達成協商之合意且被告已認罪
    ，其合意內容為：連續施用第一級毒品部分，被告願受科刑
    範圍為有期徒刑七月；施用第二級毒品部分，被告願受科刑
    範圍為有期徒刑三月，如易科罰金，以三百元（即新臺幣九
    百元）折算一日之宣告。並定應執行之刑為有期徒刑八月，
    此亦經被告同意。經查前述協商合意並無刑事訴訟法第四百
    五十五條之四第一項所列情形之一，檢察官聲請改依協商程
    序而為判決，本院爰不經言詞辯論，於協商合意範圍內為協
    商判決，合予敘明。
四、應適用之法條：刑事訴訟法第四百五十五條之四第二項、第
    四百五十五條之八，毒品危害防制條例第十條第一項、第二
    項、第十八條第一項前段，刑法第十一條前段、第四十一條
    第二項、第五十一條第五款、第三十八條第一項第二款、第
    三項。
五、附記事項：
（一）本案檢察官起訴事實更正如前。
（二）扣案如主文所示之海洛因一包（淨重０‧二一公克，空包
      裝重０‧二三公克，人工鑑別編號000000000號
      ），其中海洛因包裝袋部分，因與毒品分離不易，或分離
      所需費用與該等物品之客觀價值顯不相當，均自應一體視
      為毒品部分，均屬修正後毒品危害防制條例第二條第二項
      第一款所明定之第一級毒品，為法律上禁止持有之違禁物
      ，均應依修正後同條例第十八條第一項前段義務沒收之規
      定，沒收銷燬之。本條項款採義務沒收之規定，且其效果
      除「沒收」外，尚有「銷燬」之規定，為刑法第三十八條
      第一項第一款之特別規定，爰不適用刑法第三十八條第一
      項第一款，而應適用本條項款之規定，宣告沒收銷燬。扣
      案另有針筒一支、止血帶一條、安非他命吸食器一組，均
      為被告所有，為其供施用第一、二級毒品海洛因、安非他
      命所用之物，惟按毒品危害防制條例第十八條第一項前段
      之規定，係承襲修正前肅清煙毒條第十二條之規定而來，
      該條及本條所謂「專」供施用毒品之器具，係指「專」以
      供施用毒品之器具為限，如該器具於日常生活中尚為被告
      用作為他項用途，即非此處所謂「專供」之範圍（大理院
      三年統字第一三九號亦同此見解）。查前述所扣押之針筒
      等物，雖可認為係供施用毒品所用之物，惟依一般常情觀
      之，其等仍尚有其他用途，被告如不將之用於施用毒品之
      用途，亦堪想像，是尚難遽認其屬專供施用所得毒品之器
      具，應堪認定。須說明者，所謂「專供」概念必須嚴予界
      定之原因，尚因本條例第四條第四項對於製造專供施用毒
      品之器具者，另有處罰之規定，且該罪之刑罰更重於施用
      毒品之罪，如未予嚴格界定，恐將施用毒品者為便於施用
      ，附帶的以吸管、針筒等物，自行製作簡便施用器具以利
      施用之行為，反不當地納入「專供施用毒品之器具」範圍
      內，造成主要之施用行為反被因便於施用之附屬製作行為
      所排除，而論以施用者製造器具之罪行，處以更重之刑罰
      ，不僅不當架空施用毒品罪刑之條文，使幾無適用之餘地
      ，且將單純之施用者論以製造器具之罪刑，當非立法者之
      原意。是既非專供施用毒品之器具，即無法依據毒品危害
      防制條例第十八條第一項前段之規定，為沒收銷燬之宣告
      ，惟其仍屬被告供犯罪所用之物，應依刑法第三十八條第
      一項第二款之規定，併宣告均沒收。
六、本判決除有刑事訴訟法第四百五十五條之四第一項第一款、
    第二款、第四款、第六款、第七款所定情形之一，或違反同
    條第二項規定者外，不得上訴。
七、如不服本件判決，且有前述得上訴之事由者，得自收受判決
    送達之日起十日內，向本院提出上訴書狀，上訴於第二審法
    院。
本案經檢察官林鈺雄到庭執行職務。
中    華    民    國    94    年    7    月    20     日
                            臺灣桃園地方法院刑事第六庭
                                法  官  錢  建  榮
以上正本證明與原本無異。
如不服本判決，應於判決送達後10日內向本院提出上訴狀（應附
繕本），上訴於臺灣高等法院。
  　　　　　　　　　　　　　　　書記官　劉  寶  霞
中    華    民    國    94    年    7    月    25     日
附件：起訴書一件。
